臺灣高等法院刑事判決　　　　　　　　　　　　　九十二年度上訴字第三八四二號
　　上　訴　人
　　即　被　告　戊○○
　　　　　　　　甲○○
　　右二人共同
　　選任辯護人　徐國楨律師
　　　　　　　　曾能煜律師
右列上訴人因違反毒品危害防制條例案件，不服台灣新竹地方法院九十一年度訴字第
二六一號，中華民國九十二年九月二十三日第一審判決（起訴案號：臺灣新竹地方法
院檢察署九十年度偵字第二五○八、六七五六號），提起上訴，本院判決如左：
    主  文
原判決撤銷。
戊○○共同連續販賣第二級毒品，累犯，處有期徒刑捌年。第二級毒品安非他命驗餘
淨重伍陸肆點零貳公克，及毛重陸公克，沒收銷燬之，扣案之電子秤壹台、夾鍊分裝
袋柒拾壹個、門號0000000000號行動電話壹支均沒收，販賣第二級毒品所
得新台幣拾伍萬元沒收，如全部或一部不能沒收時，以其財產抵償之；又共同持有第
一級毒品，累犯，處有期徒刑壹年。扣案之第一級毒品海洛因貳包淨重拾玖點參貳公
克（純質淨重拾陸點伍公克），沒收銷燬，應執行刑有期徒刑捌年陸月，扣案之第
一級毒品海洛因貳包純質淨重拾玖點參貳公克（純質淨重拾陸點伍公克）、第二級
毒品安非他命驗餘淨重伍陸肆點零貳公克、毛重陸公克、均沒收銷燬之，扣案之電子
秤壹台、夾鍊分裝袋柒拾壹個、門號0000000000號行動電話壹支均沒收，
販賣第二級毒品所得新台幣拾伍萬元沒收，如全部或一部不能沒收時，以其財產抵償
之。
甲○○共同連續販賣第二級毒品，處有期徒刑肆年。第二級毒品安非他命驗餘淨重伍
陸肆點零貳公克、及毛重陸公克、沒收銷燬之，扣案之電子秤壹台、夾鍊分裝袋柒拾
壹個、門號0000000000號行動電話壹支均沒收，販賣第二級毒品所得新台
幣拾伍萬元沒收，如全部或一部不能沒收時，以其財產抵償之。又共同持有第一級毒
品，處有期徒刑陸月，扣案之第一級毒品海洛因貳包淨重拾玖點參貳公克（純質淨重
拾陸點伍公克），沒收銷燬；應執行刑有期徒刑肆年伍月。扣案之第一級毒品海洛
因貳包淨重拾玖點參貳公克（純質淨重拾陸點伍公克）、第二級毒品安非他命驗餘
淨重伍陸肆點零貳公克、毛重陸公克、均沒收銷燬之，扣案之電子秤壹台、夾鍊分裝
袋柒拾壹個、門號0000000000號行動電話壹支均沒收，販賣第二級毒品所
得新台幣拾伍萬元沒收，如全部或一部不能沒收時，以其財產抵償之。
    事  實
一、戊○○前有過失致死、違反麻醉藥品管理條例、藥事法、偽造文書等前科，其中
    於民國八十五年十一月間，因違反麻醉藥品管理條例案件，經台灣台北地方法院
    判處有期徒刑七月確定；於八十六年十月間，因違反藥事法案件，經台灣台北地
    方法院判處有期徒刑五月確定；於八十六年十一月間，因偽造文書案件，經台灣
    士林地方法院判處有期徒刑三月確定；又於八十六年十二月間，因違反麻醉藥品
    管理條例案件，經台灣士林地方法院判處有期徒刑八月確定，於八十八年七月二
    十日執行前開全部徒刑完畢。
二、戊○○竟仍不知悔改，明知海洛因、安非他命分別為第一級、第二級毒品，不得
    非法販賣、持有，竟與甲○○共同基於意圖販賣第二級毒品安非他命營利之概括
    犯意，自九十年一月間某日起至九十年四月十八日止，由己○○撥打戊○○所使
    用之行動電話0000000000號，與戊○○或甲○○聯絡購買安非他命事
    宜後，即或在戊○○向友人借用之位於台北縣新店市○○路九十五之一號住處，
    或在新竹市「愛的美賓館」、「星河旅館」等處，連續六次（以己○○所述最有
    利於戊○○之最低次數計）以第二級毒品安非他命一兩新台幣（下同）二萬五千
    元之代價（以己○○所述最低價格計算），販賣安非他命予己○○。至九十年四
    月十八日某時許，因己○○之女友丁○○在己○○住處遭警查獲涉違反毒品危害
    防制條例案件，己○○於警訊中供稱海洛因、安非他命購自戊○○，遂於翌日即
    十九日凌晨，經警授意撥打戊○○之0000000000號行動電話聯絡，佯
    稱：欲購買十兩之安非他命，並約定在新竹市○○○街二十二巷六弄二十八號之
    「星河旅館」交易。戊○○旋即駕駛車牌號碼九Ｂ─五二八三號自小客車搭載甲○○至新竹，於同日上午八時二十九分許抵達「星河旅館」時，戊○○一人先行
    下車，前往「星河旅館」八樓見己○○時，警員乃乘機逮捕戊○○，並於戊○○
    所駕駛之前開車輛右前座即甲○○座位下方，起出欲販賣己○○之安非他命二十
    包毛重五九三點四二公克（起訴書誤載為五九一點九公克，應予更正）（共取淨
    重○．三六公克供鑑驗，驗餘淨重五六四．○二公克）、分裝袋七十一個，並扣
    得供聯絡用之門號0000000000號行動電話一支。嗣復於警局，在甲○○身上所穿著之胸罩內搜出戊○○所有，而交由甲○○保管之海洛因二包毛重二
    十點五九公克（起訴書誤載為二十點四公克，應予更正）（驗餘淨重十九．三二
    公克、純質淨重十六．五三公克）。另於九十年五月三十一日下午一時許，經警
    持搜索票至戊○○位於新店市之上開住處搜索，並扣得安非他命一包毛重六公克
    及電子秤一台。
三、案經新竹市警察局第一分局報告及台北市政府警察局移送臺灣台北地方法院檢察
    署呈請台灣高等法院檢察署轉台灣新竹地方法院檢察署檢察官偵查起訴。
    理  由
一、訊據上訴人即被告戊○○、甲○○均矢口否認犯行，被告戊○○辯稱：當日我跟
    己○○電話聯絡，我是跟他要車，己○○說車子要還我，不是去販賣毒品，電子
    秤不是我的，在隔壁查到的，扣案毒品則是供自己施用，沒有告訴甲○○那包東
    西是毒品云云﹔甲○○則辯稱：我不知道那包東西是毒品，當時戊○○要下車時
    候，用衛生紙包一包東西要我放在胸前云云。被告等於原審審理時固不否認於九
    十年四月十九日上午八時二十九分許，前往新竹市「星河旅館」找證人己○○時
    為警查獲，及在戊○○所駕駛之上開自小客車內起出安非他命、分裝夾鏈袋七十
    一個，以及在被告甲○○穿著之胸罩內起出海洛因二包等事實，然均矢口否認有
    何販賣第一、二級毒品之犯行，被告戊○○辯稱：當日是去找己○○要回之前送
    修之ＢＭＷ汽車，而被查扣之毒品是前一天晚上在台北市○○○路全國加油站前
    ，向綽號「大力」男子購買海洛因、安非他命各一萬元時，「大力」因見我身上
    有錢，便以將扣案之毒品寄放在我這裡之方式，向我借款十六萬元，約定隔天還
    錢時，我再將毒品返還，我所有之毒品是自己施用，從未販賣，甲○○身上之海
    洛因，是我到達「星河旅館」時，拿給甲○○的，甲○○不知道那是什麼東西云
    云；被告甲○○則辯稱：十八日當天，因為我和先生吵架，就打電話跟戊○○哭
    訴，戊○○說他要回北港問我要不要一起去，所以就跟他一起來，到新竹時，戊○○說他要找朋友聊個天，我就在車上睡覺，戊○○下車前，把東西拿出來叫我
    放在胸罩內，我問這是什麼，戊○○回說妳問那麼多幹什麼，我就沒繼續問，不
    知道戊○○拿給我的是什麼東西，我也不認識己○○、丁○○云云。
二、經查：
    (一)被告戊○○、甲○○因警方授意由己○○撥打戊○○使用之行動電話0000
      000000號，與戊○○聯絡佯稱購買安非他命，嗣戊○○依約前往，於右
      揭時、地遭警逮捕等情，業經證人即員警張翔瑞、李寶龍分別於偵查、原審審
      理時證述明確（分見台灣新竹地方法院檢察署九十年度偵字第二五０八號偵查
      卷，下略稱偵查卷，第一五一頁至第一五二頁，原審卷第九四頁）。證人己○○亦於原審、偵審時分別證稱：九十年四月十九日是李寶龍（警員）叫我約戊○○到新竹，電話中我說我朋友想買十兩，我以0000000000號手機
      聯絡（見偵查卷第一六八頁），復於原審審理時證稱：我是同時認識戊○○、
      甲○○，他們是男女朋友關係，之前在偵訊中所述內容均實在，戊○○有一部
      ＢＭＷ汽車壞掉了，我拉到新竹修理，約在戊○○被抓半個月前，我跟戊○○
      說車子修好了，九十年四月十九日是與戊○○約定在星河旅館交易，我跟戊○○說有一個大哥大胖要約半公斤左右（見原審九十一年一年八月一日訊問筆錄
      ，存於原審卷第八七頁證物袋）﹔證人丁○○亦證稱：九十年四月十九日因警
      方查獲我另一毒品案為警逮捕，當天己○○在警局，他朋友剛好打電話來說想
      買毒品，李寶龍聽到後就叫阿弘配合，他朋友想買十兩，」（見偵查卷第一六
      三頁及同頁反面），上開證人等所述情節互核一致，且查扣案之000000
      0000號大哥大為被告戊○○所使用，亦分據被告戊○○、甲○○於偵訊、
      警訊中供述在卷（見偵查卷第六頁、第四十頁反面），而依據卷附之0000
      000000號通聯紀錄所示，自九十年四月十九日凌晨三時三十七分起至八
      時二十九日，該電話與證人己○○之0000000000號電話通話頻繁達
      十餘通（見偵查卷第一二七頁），足認上開證人所述真實，堪予採信。
    (二)證人己○○於偵訊中證稱：自九十年一月間起，向被告戊○○、甲○○購買毒
      品，約每月二至三次不等，四月一次，用我0000000000號之手機，
      打戊○○的0000000000號手機或台北住處電話000000000
      0號跟他聯絡，有時是甲○○接聽，她說蔡董在睡覺，數量、價錢就由甲○○
      跟我談，向戊○○買過六、七次，數量不固定，有時半兩，有時二兩，有時他
      也會到新竹來找我，有點強迫推銷，一兩安非他命二萬五千元，交易地點在新
      店一次，新竹則都在賓館，愛的美賓館二、三次，後來在星河旅館，戊○○幾
      乎每次都有帶甲○○來，毒品都放在甲○○身上、放胸前，他們說遇臨檢時較
      安全，每次由戊○○或甲○○出價，戊○○每次都抬高價錢，我不願買後，再
      把電話拿給甲○○，戊○○及甲○○都可決定價錢，他們的綽號分別為「蔡董
      」、「美呀」等語（見偵查卷第一六八至一七○、二一四至二一五、二二四、
      二二五頁）；證人丁○○則於偵訊中證稱：於九十年三月初認識己○○，己○○跟戊○○買毒品之時間為三月初、三月中、三月底、四月初及四月十九日這
      次，有時買半兩或一兩安非他命，每次買二萬五千元，己○○於電話中有跟甲○○談過價錢，戊○○都會帶甲○○下來，毒品放在甲○○胸部，交易地點在
      愛的美賓館，不知道他們的全名，以「蔡董」、「美呀」稱呼，己○○的電話
      為0000000000，四月十九日己○○打電話約戊○○到星河旅館時，
      我都在場，當天跟戊○○說想買十兩毒品，之前朋友每次跟戊○○買，戊○○
      都叫甲○○拿出來，甲○○就會轉身自胸前拿出或至廁所再拿出來，四月十九
      日當天，因為戊○○說他身上沒有貨還要去拿貨及塞車，所以到上午才到等語
      （見偵查卷第一六二至一六四頁）。經核證人丁○○所述內容，對於己○○如
      何與戊○○聯絡購毒、交易地點、購買數量、金錢以及被告二人之綽號、甚至
      被告二人攜帶毒品之方式是將毒品藏於被告甲○○胸前等情，與證人己○○之
      證述均大致相符，證人己○○、丁○○與被告戊○○、甲○○間並無嫌隙或宿
      怨，亦據被告供明在卷，自無攀誣之理。復參以警方於被告戊○○所駕駛之車
      上查獲安非他命另被告甲○○係遭警於其胸罩內搜出毒品，此藏毒方式亦與證
      人己○○、丁○○所述相符；又被告戊○○與甲○○確實是男女朋友之同居關
      係，亦據被告二人於原審訊問時分別供承在卷（見原審九十年偵聲字第六○號
      第九頁、第十頁），又證人己○○於被告戊○○、甲○○於九十年四月十九日
      遭原審法院羈押後，仍帶同警方至被告戊○○位於新店市之住處勘查地形（見
      偵查卷第一六九頁反面），若非證人己○○確實曾至被告戊○○新店住處與被
      告交易，證人豈有可能知悉被告住處之所在。復經警於九十年五月三十一日持
      搜索票在被告位於新店市○○路九十五之一號住處查獲安非他命六公克及電子
      秤，有搜索扣押筆錄一紙附卷可按（見台灣台北地方法院檢察署九十年度偵字
      第一八四七六號偵查卷第十九頁），並據證人乙○○證述：「警方查扣之安非
      他命及電子秤皆係我友人戊○○同居女友綽號『美呀』（原筆錄記載『妹仔』
      應屬同音之誤）女子二人所有之物」等語明確（見同上偵查卷第九頁），由此
      益證被告戊○○、甲○○二人同居、被告甲○○之綽號叫「美呀」證述之真實
      性。勾稽上開事證與證人己○○、丁○○所證互核一致，顯見非虛。被告甲○○之夫丙○○於本院證稱其妻不可能在外過夜，不知道甲○○是否與戊○○在
      一起等語，核與被告二人前供不符，自難為被告甲○○有利之證明，應予敘明
      。
    (三)而由被告所駕駛之上開車輛查扣之安非他命二十包、由被告甲○○胸罩內搜出
      之海洛因二包經送鑑定結果，確分屬第二級毒品安非他命（總毛重五九三點四
      二公克、總淨重五六四點三八公克、驗餘淨重五六四點０二公克、純度約為百
      分之九十七），以及第一級毒品海洛因（(1)淨重十七點六五公克、純質淨重十
      五點○四公克，(2)淨重一點六七公克、純質淨重一點四九公克），有法務部調
      查局鑑定通知書二紙在卷為憑（見偵查卷第一四六、一四七頁）。又經警持搜
      索票於被告位於新店市○○路九十五之一號住處查獲安非他命六公克，數量非
      少，且現場並未查獲任何施用毒品之器具，應係與上開於被告之車查獲之安他
      命屬同批購入以供販賣，電子秤則係供分裝秤重之用，被告戊○○辯稱安非他
      命係供自己施用，及於警詢、原審審理時分別辯稱：「電子秤可能是我之前有
      朋友來找我時留下之物品」、「電子秤是我親戚開金飾店要用的」云云（分見
      同上第一八四七六號卷第四頁反面、原審卷第一五一頁），均難採信。
    (四)被告戊○○於偵訊時供稱：是跟甲○○說要來新竹玩（見偵查卷第十八頁），
      惟被告甲○○供稱：戊○○說要到南部（見偵查卷第十九頁反面），嗣被告戊○○於原審審理時改稱：我要去北港（見原審卷第一五一頁），前後矛盾，已
      非無疑；被告戊○○辯稱：「查獲前一天傍晚阿弘打電話去我台北朋友阿進的
      店裡，跟我說車子修好了要我去牽車」、「阿弘，不知道他的真實姓名，不知
      道他住址，與他見過二次面，一次在新店，第二次在星河賓館，被查獲這次」
      （分見原審卷第二九頁、第一六四頁），惟查證人己○○於原審時證稱：「戊○○跟我說他有一台ＢＭＷ的車子壞掉了，叫我把車子拉到新竹修理約在戊○○被抓之前半個月，我跟戊○○說車子修好了」（存於原審卷第八七頁證物袋
      ），若是如被告戊○○所辯，僅是來找證人己○○取車，何以要隨身攜帶大量
      毒品，況隨行之被告甲○○並不會開車，亦據被告於原審供承在卷，若果真是
      來新竹取車，被告為何未找一位會開車之人隨行，被告戊○○一人又如何能駕
      駛二部車？且汽車價值不斐，被告戊○○豈會將汽車交付不知姓名、不知住址
      、只見過一次面之證人己○○將車移至新竹修理？被告戊○○上開所辯顯與常
      理相悖，不足採信。又，被告戊○○於警詢時供稱：扣案安非他命及海洛因是
      我個人要施用，係以十六萬元之代價向綽號「大力」男子購買（見偵查卷第四
      頁反面），嗣於偵查時改稱：安非他命及海洛因一共賣我三十六萬元（見偵查
      卷第十七頁反面、第十八頁），惟於原審又改稱：「是大力寄放在我這裡的，
      當天我跟大力買二萬元的毒品，大力叫我把身上的十六萬元借他，所以大力就
      把毒品寄放在我這」（見原審卷第五八頁），非僅前後矛盾，且查於被告駕駛
      之車中查獲安非他命毛重為五九三點四二公克，符合證人己○○、丁○○所證
      購買十兩（約三七五公克）之數，況無論扣案之安非他命係供被告戊○○自己
      施用或由綽號大力之人所寄放，何以需要分裝袋高達七十一個？被告戊○○竟
      於警詢時稱：「（為何要分裝小包裝？）不知道」云云，亦違常理，被告戊○○始終不能提出綽號大力男子之姓名及聯絡方式，是其所辯尚難遽信；被告甲○○於原審訊問之初辯稱：「那時我在睡覺，戊○○把我搖醒，放一包東西，
      叫我放在內衣裡，我本來想問他，但他就離開了」（見原審九十年偵聲字第六
      ０號卷第十一頁），惟又改稱：「戊○○上樓前拿一包用衛生紙包起來的東西
      叫我放在胸罩內，我問他這是什麼東西，戊○○很兇叫我不要問，所以車上找
      到及放在我胸罩內的東西我都不知道是什麼」（見原審卷第一０七頁），前後
      矛盾，況被告戊○○、甲○○既係男女朋友，證人己○○、丁○○亦指證被告
      二人共同多次販賣安非他命之事實如前述，是被告甲○○辯稱不知情云云，顯
      屬卸責之詞，不足採信。又被告甲○○於本院審理時即坦承持有扣案之海洛因
      （見本院九十三年二月二十日審判筆錄第十三頁），被告甲○○犯行亦堪認定
      。
    (五)至證人張翔瑞於偵查時稱：己○○打電話給戊○○要買海洛因、安非他命各十
      兩（見偵查卷第一五二頁），證人李寶龍於原審稱：當時是說要買海洛因及安
      非他命（原審卷第九四頁），惟查證人己○○、丁○○證稱當時係向被告戊○○佯稱購買安非他命十兩，已如前述，況查扣案之海洛因毛重僅有二十點五九
      公克，與十兩（約三七五公克）之數相差甚大，尚難執為不利被告等之認定。
      又證人己○○於偵訊之初證稱：曾向被告買毒品六、七次，沒有施打海洛因（
      見偵查卷第一六八頁），嗣改稱：我每次買安非他命時都會買海洛因，惟隨即
      改稱：安非他命買很多次，海洛因只買一、二次（分見偵查卷第二二四頁、第
      二二五頁）。復於原審稱：都是買安非他命，沒有買過海洛因（存於原審卷第
      八七頁證物袋），前後反覆，只有購買安非他命一節，前後所供相符，自難據
      其反覆不一之供詞認定被告等有何販賣海洛因之事實。另證人丁○○於原審訊
      問時，對於被告等與己○○交易毒品之事由，均推稱不清楚、不知道交易的東
      西等語，惟經原審提示其於九十年八月十四日之偵訊筆錄（即上開丁○○於偵
      訊時證言）是否實在，證人丁○○稱：「實在，但我不能當面指證戊○○」（
      存於原審卷第八七頁證物袋），可見證人丁○○或憚於安危而不敢於原審據實
      陳述，惟不影響其於偵查時證言之證據能力。再辯護人雖辯護稱本件扣案毒品
      之取得，是警員以臨檢之名義為之，屬違法取得，不能做為證據等語。然本件
      警方是在已有相當理由且合理懷疑被告二人有犯罪嫌疑之情況下為之，且參酌
      刑事訴訟法第一百五十八條之四：「除法律另有規定外，實施刑事訴訟程序之
      公務員因違背法定程序取得之證據，其有無證據能力之認定，應審酌人權保障
      及公共利益之均衡維護。」之規定，本院認本件查扣之毒品數量不少，若流入
      市面，勢必戕害人民健康，基於對社會安全及公共利益之維護，認有證據能力
      ，並不違比例原則，併予敘明。
    (六)販賣毒品罪，並不以販入後復行賣出為構成要件，祇須意圖營利而購入毒品或
      賣出毒品，有一於此，其犯罪即完成，所謂「意圖」，即犯罪之目的，原則上
      不以發生特定結果為必要，即祇須有營利之意圖為己足，不以買賤賣貴而從中
      取利為必要，末按一般民眾普遍認知毒品之非法交易，政府一向查禁森嚴，且
      重罰不寬貸，衡諸常情，倘非有利可圖絕無平白甘冒被重罰高度風險之理，從
      而，舉凡其有償交易，除足反證其確另基於某種非圖利本意之關係外，通常尚
      難因無法查悉其賣出之差價，而諉無營利之意思，或阻卻販賣犯行之追訴（最
      高法院八十七年台上字第三一六四號判決參照）；且販賣安非他命等毒品之行
      為，無一定之公定價格，每次買賣之價格亦各有差異，隨供需雙方之資力或關
      係之深淺或需求之數量、貨源之充裕與否、販賣者對於資金之需求如何即殷切
      與否，以及政府查緝之態度，進而為各種之風險評估，而有各種不同之標準，
      並非一成不變。販賣者從各種『價差』或係『量差』中謀取利潤方式，或有差
      異，然其所圖利益之非法販賣行為目的，則屬相同，並無二致。本案被告戊○○、甲○○雖矢口否認販賣第二級毒品之行為，至無從認定渠實際獲利如何，
      然據證人己○○於偵訊中證述，已購買六、七次（取對被告最有利之六次），
      時間非短，且證人己○○亦明確指陳購入安非他命一兩二萬五千元，並非無償
      ，被告二人共售出十五萬元之安非他命，從而，被告等確有因販賣第二級毒品
      而從中牟取利益，故其有營利犯意甚明。
    (七)綜上事證，堪認被告戊○○、甲○○確有共同連續意圖營利販賣第二級毒品安
      非他命；又被告等均矢口否認有何販賣海洛因犯行，而渠等親採尿液經送驗亦
      未呈現嗎啡陽性反應，有新竹市衛生局不法藥物尿液初次篩檢報告書一紙在卷
      可憑（見偵查卷第二二六頁），復依卷附證據亦不足認定被告等有何意圖販賣
      而持有或因施用而持有海洛因之事實，依罪疑惟輕之理，本院自應為有利於被
      告之認定，而認被告等共同持有第一級毒品海洛因。被告二人上開辯解，顯是
      事後卸責之詞，不足採信。被告等犯行明確，應依法論科。
三、查海洛因係毒品危害防制條例第二條第二項第一款所規定之第一級毒品，安非他
    命則為第二款所定之第二級毒品。次按販賣毒品並不以販入後復有賣出為必要，
    茍基於營利之意，而販入或賣出，有一於是者，即足當之（最高法院六十八年台
    上字第六０六號判例參照）。被告戊○○、甲○○自九十年一月間某日起迄至同
    年四月十九日止，意圖營利而多次販入及六次售與己○○第二級毒品安非他命，
    及於四月十九日持有第一級毒品海洛因，分別係犯毒品危害防制條例第四條第二
    項之販賣第二級毒品罪，第十一條第一項之持有第一級毒品罪。檢察官起訴認被
    告等另犯毒品危害防制條例第四條第一項之販賣第一級毒品罪，惟依其所述，被
    告等並無販賣第一級毒品海洛因犯行，其被查獲當時係持有第一級毒品海洛因，
    此部分起訴法條尚有不合，應予變更。被告二人就上開二罪，有犯意聯絡及行為
    分擔，為共同正犯。被告持有第二級毒品之低度行為，應為販賣之高度行為所吸
    收，不另論罪；被告先後多次販賣第二級毒品既遂犯行，時間緊接，犯罪構成要
    件相同，顯係基於概括犯意為之，均應依連續犯規定分別論以連續販賣第二級毒
    品既遂一罪。又被告等前開所犯共同販賣第二級毒品罪、持有第一級毒品罪間，
    犯意各別、行為互殊、罪名有異，應分論併罰之，檢察官起訴被告二人被查獲前
    有多次販賣第一級毒品海洛因犯行，惟依前述，無證據足以證明被告二人有此部
    分犯行，因檢察官認此部分與持有第一級毒品部分有連續犯裁判上一罪關係，故
    均不另為無罪之諭知。查被告戊○○有上開事實欄所載之前科及執行情形，有本
    院被告全國前案紀錄表一紙在卷可稽，其於五年內再犯本件有期徒刑以上之二罪
    ，為累犯，除販賣第二級毒品法定刑度為無期徒刑部分，依法不得加重外，爰就
    販賣部分法定刑有期徒刑部分及持有第一級毒品部分，依法加重其刑。被告等持
    有第一級毒品雖超過淨重五公克，惟其行為時為九十年四月十九日，自毋庸依行
    政院九十三年一月七日頒布之「轉讓持有毒品加重其刑之數量標準」第二條第一
    項第一款加重其刑，併此敘明。被告甲○○因與戊○○同居，致被利用共同販毒
    ，其惡性較輕，販賣毒品部分縱科以法定最低刑，尚嫌過重，是此部分情輕而法
    重，其犯罪情狀非無可憫，爰依刑法第五十九條之規定，酌量減輕其刑。
四、原審據予被告等論罪科刑，固非無見。惟查：原判決認被告等係犯販賣第一級毒
    品罪，且與販賣第二級毒品間具想像競合犯關係，而從一重販賣第一級毒品論處
    ，其認事用法，尚有未合；而於被告位於新店市○○路九十五之一號住處查獲安
    非他命六公克及電子秤，原判決未宣告沒收；又原判決宣告被告等販賣毒品所得
    包括販賣第一級毒品部分，惟查本件並無證據足認被告等有販賣第一級毒品，有
    如前述，原審為沒收之諭知，自有未洽；又依法務部調查局鑑定通知書所載，扣
    案海洛因淨重為十九點三二公克（偵查卷第一四七頁），原判決載為十九點一四
    公克，尚非正確。被告等上訴否認犯行固無理由，惟原判決既有上開可議之處，
    應由本院予以撤銷改判。爰審酌被告戊○○、甲○○販賣毒品之次數、數量，被
    告二人於販賣毒品行為中之分工情形，扣案之毒品數量，被告戊○○居於主導地
    位、暨被告戊○○、甲○○之素行、犯罪動機、目的、手段、販賣毒品對象之人
    數，及販賣第二級毒品所產生之危害，犯後仍飾詞否認販賣第二級毒品、坦承持
    有第一級毒品之態度等一切情狀，就戊○○共同連續販賣第二級毒品罪部分，量
    處有期徒刑捌年，共同持有第一級毒品部分，量處有期徒刑壹年，並定其應執行
    刑為有期徒刑捌年陸月；就甲○○共同連續販賣第二級毒品罪部分，量處有期徒
    刑肆年，共同持有第一級毒品部分，量處有期徒刑陸月，並定其應執行刑為有期
    徒刑肆年伍月。
五、於被告戊○○車上扣得之安非他命二十包（總毛重五九三點四二公克、總淨重五
    六四點三八公克、驗餘淨重五六四點０二公克、純度約為百分之九十七），於被
    告甲○○身上扣得第一級毒品海洛因二包（(1)淨重十七點六五公克、純質淨重十
    五點○四公克，(2)淨重一點六七公克、純質淨重一點四九公克），及於被告戊○○位於上開新店市住處扣得安非他命毛重六公克，均應依毒品危害防制條例第十
    八條第一項前段宣告沒收銷燬。扣案之電子秤一台、夾鏈分裝袋七十一只，係被
    告等供分裝毒品販賣所用之物，另扣案之行動電話0000000000號手機
    ，係供被告等聯絡販毒所用之物，均應依上開條例第十九條第一項規定沒收。被
    告二人販賣第二級毒品所得新台幣十五萬元應依同條例第十九條第一項宣告沒收
    ，如全部或一部不能沒收時，以其財產抵償之。
據上論斷，應依刑事訴訟法第三百六十九條第一項前段、第三百條、第三百六十四條
、第二百九十九條第一項前段，毒品危害防制條例第四條第二項、第十一條第一項、
第十八條第一項前段、第十九條第一項，刑法第十一條前段、第二十八條、第五十六
條、第五十一條第五款、第四十七條，第五十九條，判決如主文。
本案經檢察官張秋雲到庭執行職務。
中　　　華　　　民　　　國　　九十三　　年　　　三　　　月　　　五　　　日
                              臺灣高等法院刑事第四庭
                                  審判長法  官  蔡  永  昌
                                        法  官  李  英  豪
                                        法  官  陳  榮  和
右正本證明與原本無異。
檢察官就全案如不服本判決，應於收受送達後十日內向本院提出上訴書狀，其未敘述
上訴之理由者並得於提起上訴後十日內向本院補提理由書（均須按他造當事人之人數
附繕本）。
被告等就販賣第二級毒品部分如不服本判決，應於收受送達後十日內向本院提出上訴
書狀，其未敘述上訴之理由者並得於提起上訴後十日內向本院補提理由書（均須按他
造當事人之人數附繕本）。
被告等其餘不得上訴。
                                        書記官  劉  麗  芬
中　　　華　　　民　　　國　　九十三　　年　　　三　　　月　　　九　　　日
附錄：本案論罪科刑法條全文
毒品危害防制條例第四條第二項：
製造、運輸、販賣第二級毒品者，處無期徒刑或七年以上有期徒刑，得併科新臺幣七
百萬元以下罰金。
毒品危害防制條例第十一條第一項：
持有第一級毒品者，處三年以下有期徒刑、拘役或新臺幣五萬元以下罰金。
